【裁判字號】    97,訴緝,87
【裁判日期】    970314
【裁判案由】    公共危險
【裁判全文】
臺灣臺中地方法院刑事判決              97年度訴緝字第87號
公  訴  人  臺灣臺中地方法院檢察署檢察官
被      告  甲○○
                      號
上列被告因公共危險案件，經檢察官提起公訴（96年度偵字第16
875 號），被告於準備程序中就被訴事實為有罪之陳述，復經本
院合議庭裁定由受命法官獨任進行簡式審判程序，判決如下：
    主    文
甲○○服用酒類，不能安全駕駛動力交通工具而駕駛，處有期徒
刑月；又因過失傷害人，處有期徒刑月；又駕駛動力交通工
具肇事，致人受傷而逃逸，處有期徒刑柒月。應執行有期徒刑拾
壹月。
    犯罪事實及理由
一、甲○○於民國96年7 月8 日下午3 時許至4 時30分許，在臺
    中縣烏日鄉○○村○○路○ 段登寺巷42之1 號住處飲用啤酒
    後，已達不能安全駕駛汽車等動力交通工具之程度，猶駕駛
    車牌號碼3C—9537號自小客車外出，沿臺中市○○○路直行
    往臺中火車站方向行駛，於同日下午5 時30分許，行經臺中
    市○區○○○路近貴和街口前，本應注意車前狀況，謹慎駕
    駛，且依當時天候晴，日間自然光線，路面乾燥、無缺陷、
    無障礙物、視距良好，並無不能注意之情事，竟疏未注意及
    此，貿然前行，不慎由後方擦撞乙○○所騎乘車牌號碼MU9
    —201 號重型機車，導致乙○○及後座乘客其妻丙○○、其
    女陳萌桂人車倒地，致乙○○受有上肢及下肢多處擦傷、丙○○受有腰椎閉鎖性骨折、上肢及下肢多處擦傷、陳萌桂受
    有頭皮之開放性傷口、臉、頸及頭皮擦傷等傷害。又甲○○
    於肇事後，竟另起肇事逃逸之犯意，未報警處理或採取救護
    及其他必要措施，反迅速駕車逃逸，旋為警循線於臺中市○○○街16號前攔下其所駕車輛而查獲，經警將甲○○送臺中
    醫院抽血檢驗血中酒精濃度，發現高達24 3.8 MG ／DL，換
    算呼氣測試濃度為1.219 MG／L ，因而查獲上情。
二、前開犯罪事實，有下列證據可證：
(一)、被告甲○○於本院準備程序及審理時為認罪之陳述。
(二)、告訴人乙○○、丙○○於警詢時之指訴。
(三)、衛生署臺中醫院診斷證明書3 紙、刑法第185 條之3 之查獲
    後測試、觀察職務報告、衛生署臺中醫院微量元素/ 藥/ 毒
    物測定檢驗結果、現場照片12幀、道路交通事故現場圖、道
    路交通事故調查報告表(一)(二)、臺中市警察局舉發違反道路交
    通管理事件通知單、3C-9537 號自小客車行照影本、被告普
    通小型車駕照影本、臺中市○○○道路交通事故初步分析研
    判表2 張附卷可稽。
三、按行為後法律有變更者，適用行為時之法律，但行為後之法
    律有利於行為人者，適用最有利於行為人之法律，為刑法第
    2 條第1 項所明定。查刑法第185 條之3 業於民國97年1 月
    2 日修正公布，自同年月4 日起施行，修正前之舊法規定：
    「服用毒品、麻醉藥品、酒類或其他相類之物，不能安全駕
    駛動力交通工具而駕駛者，處1 年以下有期徒刑、拘役或3
    萬元以下罰金」，新法則修正為：「服用毒品、麻醉藥品、
    酒類或其他相類之物，不能安全駕駛動力交通工具而駕駛者
    ，處1 年以下有期徒刑、拘役或科或併科15萬元以下罰金」
    ，經予比較後，修正後之新法並未較有利於被告，故本件應
    依刑法第2 條第1 項前段，適用修正前之舊法論科。故核被
    告所為，係犯修正前刑法第185 條之3 之服用酒類，不能安
    全駕駛動力交通工具而駕駛罪、刑法第284 條第1 項之過失
    傷害罪、刑法第185 條之4 之駕車肇事致人受傷而逃逸罪。
    其所犯上開3 罪名，犯意各別，行為互殊，應予分論併罰。
    被告一過失行為，致被害人乙○○、丙○○、陳萌桂3 人受
    傷，為一行為觸犯數罪名，係想像競合犯，應從一重處斷。
    又被告酒醉駕車因而致人受傷，應負刑事責任，就其所犯刑
    法第284 條第1 項之過失傷害罪部分，應依道路交通管理處
    罰條例第86條第1 項規定加重其刑。另被告所犯上開肇事逃
    逸罪名既經立法者置於刑法公共危險罪章之列，顯見其偏重
    於社會公共安全法益之保護，而與重在保護個人生命、身體
    安全之遺棄罪迥然有別，自不能以受傷或死亡人數之多寡計
    算罪數。是以被告縱令駕車肇事導致被害人3 人分別成傷，
    且未予救援即擅自逃逸，其所侵害者仍屬單一社會法益，而
    無依刑法第55條論以一行為觸犯數罪名之想像競合裁判上一
    罪關係可言，附此敘明。爰審酌被告素行非佳，尚在假釋付
    保護管束中，有臺灣高等法院被告前案紀錄表在卷足憑，被
    告酒醉駕車、未注意車前狀況，致使被害人3 人受傷，對被
    害人等造成之損害，又不顧被害人3 人之安危，而駕車逃逸
    現場，惡性非輕，再被告犯後已坦承犯行之犯後態度，惟未
    能與被害人等達成和解等一切情狀，分別量處如主文所示之
    刑，並定其應執行之刑。
四、據上論斷，應依刑事訴訟法第273 條之1 、第299 條第1 項
    前段、第310 條之2 、第454 條，刑法第2 條第1 項前段、
    修正前刑法第185 條之3 、刑法第185 條之4 、第284 條第
    1 項、第55 條 、第51條第5 款，道路交通管理處罰條例第
    86條第1 項，刑法施行法第1 條之1 ，判決如主文。
中    華    民    國    97    年    3     月    14    日
               刑事第十五庭    法  官  蔡美華
上正本證明與原本無異。
如不服本判決，應於收受送達後10日內向本院提出上訴書狀（應
敘述具體理由並附繕本）。
上訴書狀如未敘述理由，應於上訴期間屆滿後20日內補提理由書
於本院。
                                書記官  劉家瑜
中    華    民    國    97    年    3     月    14    日
附錄論罪科刑法條
中華民國刑法第185條之3
（重大違背義務致交通危險罪）
服用毒品、麻醉藥品、酒類或其他相類之物，不能安全駕駛動力
交通工具而駕駛者，處1年以下有期徒刑、拘役或3萬元以下罰金
。
中華民國刑法第284條第1項
（過失傷害罪）
因過失傷害人者，處6月以下有期徒刑、拘役或5百元以下罰金，
致重傷者，處1年以下有期徒刑、拘役或5百元以下罰金。
從事業務之人，因業務上之過失傷害人者，處1年以下有期徒刑
、拘役或1千元以下罰金，致重傷者，處3年以下有期徒刑、拘役
或2千元以下罰金。
中華民國刑法第185條之4
（肇事遺棄罪）
駕駛動力交通工具肇事，致人死傷而逃逸者，處6月以上5年以下
有期徒刑。


司法院資訊處製作；財團法人民間司法改革基金會備份。
